【裁判字號】    98,聲,260
【裁判日期】    980430
【裁判案由】    返還提存物
【裁判全文】
臺灣桃園地方法院民事裁定               98年度聲字第260號
聲  請  人  辛○○
            癸○○
            子○○
            戊○○○
            丁○○
            甲○○
            庚○○
            壬○○
            己○○
            丙○○
相  對  人  乙○○○
上列當事人間聲請返還擔保金事件，本院裁定如下：
    主  文
本院六十四年度存字第一二七七號提存事件聲請人所提存之擔保
金新台幣陸拾萬元，准予返還。
    理  由
一、按供擔保人證明受擔保利益人同意返還者，法院應依供擔保
    人之聲請，以裁定命返還其提存物，民事訴訟法第104 條第
    1 項第2 款定有明文。前開規定，於其他依法令供訴訟上之
    擔保者準用之，並為同法第106 條所明定。
二、本件聲請意旨略以：聲請人之被繼承人鍾秋桂與相對人間假
    處分強制執行事件，前曾依本院64年度全字第487 號假處分
    民事裁定，於本院提存所提存新台幣（下同）600,000 元（
    64年度存字第1277號）。現鍾秋桂已死亡，系爭假處分早因
    標的物已由相對人過戶他人而消滅，且受擔保利益人即相對
    人並出具同意書同意聲請人即鍾秋桂之繼承人取回擔保金，
    爰依民事訴訟法第104 條第1 項第2 款之規定聲請裁定返還
    擔保金。
三、經查，聲請人主張之前揭事實，經其提出本院64年度全字第
    487 號民事裁定、64年度存字第1277號提存書、鍾秋桂繼承
    系統表、聲請人庚○○等3 人護照、相對人同意書暨身份證
    （以上皆為影本）各1 件為證，復經本院依職權調取本院64
    年度存字第1277號提存書、64年度全字第487 號等卷宗核閱
    屬實。次查，聲請人提出之繼承系統表，鍾秋桂於民國74年
    8 月11日死亡，按民法第1138條、第1139條、第1140條、第
    1147條及第1148條之規定，聲請返還系爭擔保金之權利應由
    繼承權人鍾月仙（配偶）、鍾德尚（最近親等直系血親卑親
    屬）、鍾德享（最近親等直系血親卑親屬）、丙○○（最近
    親等直系血親卑親屬）、辛○○（代位繼承最近親等直系血
    親卑親屬鍾德富）、癸○○（代位繼承最近親等直系血親卑
    親屬鍾德富）、子○○（代位繼承最近親等直系血親卑親屬
    鍾德富）繼承；嗣鍾月仙於74年8 月28日過世，其繼承自鍾
    秋桂之聲請返還系爭擔保金之權利應由上揭其他繼承權人繼
    承之；末查，鍾德尚、鍾德享分別於83年5 月23日、94年12
    月1 日死亡，其繼承自鍾秋桂及鍾月仙之聲請返還系爭擔保
    金之權利，分別因繼承而歸於伊等之配偶及最近親等直系血
    親卑親屬戊○○○、丁○○、甲○○、庚○○、壬○○、己
    ○○。矧言之，聲請人因繼承而取得鍾秋桂之聲請返還系爭
    提存物之權利，並無不實。揆諸前揭說明，聲請人聲請返還
    提存物之意旨，核與民事訴訟法第104 條第1 項第2 款規定
    相符，洵屬有據，應予准許。
四、依民事訴訟法第106 條準用第104 條第2 款，裁定如主文。
中    華    民    國    98    年    4     月    30    日
                  民事第一庭    法  官  林哲賢
以上正本係照原作成。
如對本裁定抗告須於裁定送達後10日內向本院提出抗告狀，並應
繳納抗告裁判費新台幣1,000 元。
中    華    民    國    98    年    5     月    1     日
                                書記官  游  誼


司法院資訊處製作；財團法人民間司法改革基金會備份。
